【裁判字號】    98,訴,1620
【裁判日期】    981106
【裁判案由】    組織犯罪防制條例等
【裁判全文】
臺灣臺北地方法院刑事判決              98年度訴字第1620號
公  訴  人  臺灣臺北地方法院檢察署檢察官
被      告  丁○○
選任辯護人  范晉魁律師
被      告  丙○○
            甲○○
上列被告等因違反組織犯罪防制條例等案件，經檢察官提起公訴
（98年度偵字第18109、18458號），被告等於準備程序進行中就
被訴事實均為有罪之陳述，經合議庭裁定改行簡式審判程序，本
院判決如下：
    主  文
丁○○共同意圖為自己不法之所有，以詐術使人將本人之物交付
，處有期徒刑肆月，如易科罰金，以新臺幣壹仟元折算壹日；又
共同意圖為自己不法之所有，以恐嚇使人將本人之物交付，處有
期徒刑陸月，如易科罰金，以新臺幣壹仟元折算壹日；又共同意
圖為自己不法之所有，以恐嚇使人將本人之物交付，處有期徒刑
陸月，如易科罰金，以新臺幣壹仟元折算壹日；又共同意圖為自
己不法之所有，以詐術使人將本人之物交付，處有期徒刑陸月，
如易科罰金，以新臺幣壹仟元折算壹日；又共同意圖為自己不法
之所有，以恐嚇使人將本人之物交付未遂，處有期徒刑伍月，如
易科罰金，以新臺幣壹仟元折算壹日。應執行有期徒刑貳年，如
易科罰金，以新臺幣壹仟元折算壹日。
丙○○共同意圖為自己不法之所有，以恐嚇使人將本人之物交付
未遂，累犯，處有期徒刑肆月；又共同意圖為自己不法之所有，
以恐嚇使人將本人之物交付，累犯，處有期徒刑柒月；又共同意
圖為自己不法之所有，以恐嚇使人將本人之物交付，累犯，處有
期徒刑柒月。應執行有期徒刑壹年。
甲○○共同意圖為自己不法之所有，以恐嚇使人將本人之物交付
未遂，處有期徒刑肆月，如易科罰金，以新臺幣壹仟元折算壹日
。緩刑貳年。
    事實及理由
一、本案犯罪事實部分，除補充被告丙○○之前科：「丙○○前
    於民國九十五年間因傷害、妨害性自主、偽造文書等案件，
    經臺灣板橋地方法院分別以九十五年度簡字第四四九四號、
    九十五年度訴字第一八三五號、九十五年度訴字第三一０一
    號、九十六年度訴字第一三八０號判處有期徒刑五月、八月
    、一年二月、四月確定，嗣經該院裁定分別減為有期徒刑二
    月又十五日、四月、七月、二月，合併應執行有期徒刑一年
    二月確定，甫於九十七年一月二十日執行完畢」外，其餘犯
    罪事實，引用檢察官起訴書犯罪事實一之(三)、(四)、(五)、(六)、
    (七)、(八)所載（如附件）；至證據部分，除補充：「被告丁○○、丙○○、甲○○於本院之自白」、「共同被告乙○○於
    本院之自白」外，其餘證據，引用檢察官起訴書證據清單編
    號七、八、十三、十四、十五、十六、十七、二三所載（如
    附件）。
二、核被告丁○○所為起訴書犯罪事實一之(三)、(七)部分，均係犯
    刑法第三百三十九條第一項之詐欺取財罪，所為起訴書犯罪
    事實一之(五)、(六)部分，均係犯同法第三百四十六條第一項之
    恐嚇取財罪，起訴書犯罪事實一之(八)所為，則係犯同法第三
    百四十六條第三項、第一項之恐嚇取財未遂罪；被告丙○○
    所為起訴書犯罪事實一之(四)部分，係犯同法第三百四十六條
    第三項、第一項之恐嚇取財未遂罪，所為起訴書犯罪事實一
    之(五)、(六)部分，均係犯同法第三百四十六條第一項之恐嚇取
    財罪；被告甲○○所為起訴書犯罪事實一之(八)部分，則係犯
    同法第三百四十六條第三項、第一項之恐嚇取財未遂罪。被
    告丁○○與乙○○等人就前揭犯罪事實一之(三)、(七)犯行各有
    犯意聯絡及行為分擔，被告丙○○與乙○○等人就前揭犯罪
    事實一之(四)犯行有犯意聯絡及行為分擔，被告丁○○、丙○○與乙○○等人就前揭犯罪事實一之(五)、(六)犯行各有犯意聯
    絡及行為分擔，被告丁○○、甲○○與蕭志宏等人就前揭犯
    罪事實一之(八)犯行有犯意聯絡及行為分擔，均為共同正犯。
    再查被告丙○○前於九十五年間因傷害、妨害性自主、偽造
    文書等案件，經臺灣板橋地方法院分別以九十五年度簡字第
    四四九四號、九十五年度訴字第一八三五號、九十五年度訴
    字第三一０一號、九十六年度訴字第一三八０號判處有期徒
    刑五月、八月、一年二月、四月確定，嗣經該院裁定分別減
    為有期徒刑二月又十五日、四月、七月、二月，合併應執行
    有期徒刑一年二月確定，甫於九十七年一月二十日執行完畢
    ，此有卷附臺灣高等法院被告前案紀錄表可按，其於五年以
    內故意再犯有期徒刑以上之罪，皆為累犯，依刑法第四十七
    條第一項規定，均加重其刑。又被告丁○○、甲○○雖已著
    手於起訴書犯罪事實一之(八)恐嚇取財犯行之實施，被告丙○○亦已著手於起訴書犯罪事實一之(四)恐嚇取財犯行之實施，
    惟皆尚未取得財物，為未遂犯，均應依同法第二十五條第二
    項之規定減輕其刑，被告丙○○所犯起訴書犯罪事實一之(四)
    部分並先加後減之。又被告丁○○所犯上開詐欺取財（二罪
    ）、恐嚇取財（二罪）、恐嚇取財未遂（一罪）等五罪之間
    ，犯意各別，行為互殊，應予分論併罰；被告丙○○所犯上
    開恐嚇取財未遂（一罪）、恐嚇取財（二罪）等三罪之間，
    犯意各別，行為互殊，亦應予分論併罰。爰審酌被告丁○○
    正值壯年，竟不思正途，五度夥同他人以簽中彩金為由詐欺
    或恐嚇取財，除其中一次未能得手外，餘則取得新臺幣（下
    同）數萬元乃至百餘萬元不等之財物，其亦從中分得計七、
    八十萬元之鉅款，固嚴重危害社會秩序及各該被害人之財產
    權益，惟其並無前科，素行良好，僅因一時經濟困窘，始鋌
    而走險，犯後復坦承犯行，帶同警員前往各犯罪地點，協助
    釐清案情，頗知悔悟，並經檢察官請求從輕量刑（如附件之
    起訴書第一二頁所載）；而被告丙○○有上述前科，素行非
    佳，正值青壯盛年，不思正途，三度夥同他人向各該被害人
    恐嚇取財，除其中一次未得手外，餘雖各取得數萬元之現款
    ，危害各該被害人之財產權益，然犯罪所得非鉅，其又僅從
    中分得二、三萬元，且非主導犯罪之人，參與犯罪之情節亦
    非至為嚴重，犯後復坦承犯行，態度尚佳；另被告甲○○雖
    有賭博、侵占、酒醉駕車等前科，正值壯年，不思正途，夥
    同他人假簽中六合彩之名，恐嚇被害人張春琳，然並未取得
    任何財物，犯後復坦承犯行，並與張春琳達成和解（見本院
    卷第一五八頁之和解書），尚知悔悟等一切情狀，分別量處
    如主文所示之刑，並就被告丁○○、甲○○部分，均諭知易
    科罰金之折算標準（按司法院釋字第六六二號解釋略謂：「
    中華民國九十四年二月二日修正公布之現行刑法第四十一條
    第二項，關於數罪併罰，數宣告刑均得易科罰金，而定應執
    行之刑逾六個月者，排除適用同條第一項得易科罰金之規定
    部分，與憲法第二十三條規定有違，並與本院釋字第三六六
    號解釋意旨不符，應自本解釋公布之日起失其效力。」故對
    於數罪併罰，數宣告刑均得易科罰金，而定應執行之刑超過
    六個月之案件，依司法院釋字第六六二號解釋，仍得易科罰
    金），及定被告丁○○、丙○○應執行之刑。末查被告甲○○前未曾因故意犯罪受有期徒刑以上刑之宣告，此有卷附臺
    灣高等法院被告前案紀錄表可按，其因一時貪欲，短於思慮
    ，偶罹刑典，犯後復與張春琳達成和解，經此罪刑之宣告後
    ，當知所警惕，信無再犯之虞，是本院認就其所宣告之刑以
    暫不執行為適當，爰併宣告緩刑二年，以啟自新。
據上論斷，應依刑事訴訟法第二百七十三條之一第一項、第三百
十條之二、第四百五十四條、第二百九十九條第一項前段，刑法
第二十八條、第三百三十九條第一項、第三百四十六條第一項、
第三項、第二十五條第二項、第四十七條第一項、第五十一條第
五款、第四十一條第一項前段、第七十四條第一項第一款，刑法
施行法第一條之一第一項、第二項前段，判決如主文。
本案經檢察官孟令士到庭執行職務
中    華    民    國    98    年    11    月    6     日
                  刑事第八庭法  官  陳芃宇
以上正本證明與原本無異。
如不服本判決應於收受送達後10日內向本院提出上訴書狀，並應
敘述具體理由；其未敘述上訴理由者，應於上訴期間屆滿後20日
內向本院補提理由書（均須按他造當事人之人數附繕本）「切勿
逕送上級法院」。告訴人或被害人如對於本判決不服者，應具備
理由請求檢察官上訴，其上訴期間之計算係以檢察官收受判決正
本之日期為準。
                            書記官  徐鶯尹
中    華    民    國    98    年    11    月    6     日
附錄本案論罪科刑法條全文：
中華民國刑法第339條：
意圖為自己或第三人不法之所有，以詐術使人將本人或第三人之
物交付者，處5年以下有期徒刑、拘役或科或併科1千元以下罰金
。
以前項方法得財產上不法之利益或使第三人得之者，亦同。
前二項之未遂犯罰之。
中華民國刑法第346條：
意圖為自己或第三人不法之所有，以恐嚇使人將本人或第三人之
物交付者，處6月以上5年以下有期徒刑，得併科1千元以下罰金
。
以前項方法得財產上不法之利益，或使第三人得之者，亦同。
前二項之未遂犯罰之。

司法院資訊處製作；財團法人民間司法改革基金會備份。
